【裁判字號】    89,交訴,117
【裁判日期】    890831
【裁判案由】    過失致死等
【裁判全文】
臺灣屏東地方法院刑事判決                        八十九年度交訴字第一一七號
    公  訴  人  臺灣屏東地方法院檢察署檢察官
    被      告  乙○○
右列被告因過失致死等案件，經檢察官提起公訴（八十九年度偵字第三七二０號），
本院判決如左：
    主  文
乙○○因過失致人於死，處有期徒刑壹年貳月，緩刑肆年。
    事  實
乙○○於民國（下同）八十九年五月十一日晚上八時五十分許，駕駛車號ＸＸ－３１
６０號自小客車，沿限速四十公里之屏東縣恆春鎮○○路，自恆春往墾丁方向行駛，
乙○○原應注意行車時應注意車前狀況，並隨時採取必要之安全措施，以及行車速度
應依標誌規定，且依當時客觀情狀，並無不能注意之情事，竟疏於注意車前狀況，且
以時速一百公里以上之速度超速行駛，該車因而失控，適張雅婷、己○○、甲○○、
甲○○之子候銘軒（未據告訴）、丁○○等人均在路旁，見狀躲避不及，遭林車撞及
，致張雅婷受有頭部挫傷等傷害，送醫延至同日晚間十一時許不治死亡，己○○受有
頭部外傷等傷害，甲○○、丁○○均受有右大腿挫傷之傷害；乙○○並於肇事後，警
方到達現場時，發覺為其肇事前，即向警員坦承為其肇事而為自首。案經屏東縣警察
局恆春分局報驗後，由張雅婷之父丙○○及己○○、甲○○、丁○○訴請臺灣屏東地
方法院檢察署檢察官偵查起訴。
    理  由
一、訊據被告乙○○對於右揭時、地發生車禍，並致使被害人張雅婷死亡，告訴人己○○、甲○○、丁○○等各受有前述傷害之事實供承不諱，並有肇事現場與被告
    車輛受損狀況之四十二張、告訴人己○○、丁○○、甲○○之診斷證明書在卷可
    資佐証，且被害人係因本件車禍致腦挫傷死亡，業經臺灣屏東地方法院檢察署檢
    察官督同法醫師郭仁雄相驗明確，有相驗屍體證明書、驗斷書、及勘驗筆錄等在
    卷可憑。
二、按又在市區道路行車，時速不得超過四十公里及駕駛人應注意車前狀況，並隨時
    採取必要之安全措施，道路交通安全規則第九十三條一項第一款後段、第九十四
    條第三項定有明文，且本件事故發生地點之速限為每小時四十公里，此有警卷所
    述交通事故調查報告表可憑，並為被告所應注意並能注意之事項。而被告雖辯稱
    其並不知其於案發時之速度，並稱係因為閃避路上之狗，一時緊張誤將油門當作
    煞車踩下，致加速撞上被害人等語。惟查，被告所辯稱為閃避路上之狗一節，完
    全未經與被告同車之唐義翔、陳柏宏、趙嘉冠於警訊中提及，衡情若被告果有突
    遇動物衝出路中，致須急行閃避之情形，當會立即告知同車友人，且案發現場，
    在被告駕車衝向路邊，並撞及路邊民宅與路旁機車後，留有長達共計九十二點六
    公尺煞車痕之事實，有警卷所附現場圖可稽，並經證人即到場處理之警員戊○○
    到庭結證屬實，是若被告果因誤踩油門而加速行駛，自不可能同時又留下長達九
    十餘公尺之煞車痕，而告訴人甲○○、己○○亦到庭指稱，渠等係先聽見被告汽
    車之煞車聲後，才遭被告所駕之汽車撞及等語，足見被告所稱係因為閃避衝入路
    中之動物，始閃避不及而誤踩油門致撞及被害人等之語不足採信，而依交通部頒
    之一般公路汽車煞車距離、行車速度對照表換算，被告之汽車於案發時之時速顯
    在一百公里以上；被告於前揭時地駕車本應注意上揭規定，且依當時情形，又無
    不能注意之情形，乃竟疏於注意，以時速一百公里以上速度超速行車，復未警戒
    車前，採取適當之安全措施，致肇事使被害人等受創死亡與受傷，其有過失，已
    經明顯，而台灣省高屏澎區車輛行車事故鑑定委員會亦同此見解，有該會八十九
    年六月十六日高屏澎鑑字第八九０八三五號函覆之鑑定意見書可稽。被害人等因
    本件車禍死亡及受傷，與被告之過失行為間並有相當因果關係，罪證明確，被告
    犯行已堪認定。
三、本件被告乙○○駕駛自用小客車肇事致人於死，核其所為係犯刑法第二百七十六
    條第一項之過失致人於死罪，其駕車肇事致告訴人等成傷之行為，係犯同法第二
    百八十四條第一項前段之過失傷害罪，其以一行為致一人死亡及多人成傷而犯上
    開數罪，為想像競合犯，應從一重之過失致死罪處斷；被告於肇事後，於警方到
    達現場後，發覺為其肇事前，即向到場警員表示為其肇事之事實，已經證人即到
    場處理之警員戊○○結證無誤，堪認被告已為自首，應依刑法第六十二條之規定
    減輕其刑。審酌被告之素行、於案發時，駕車行駛於恆春鎮市區中，明知該處人
    車頗多（此經證人戊○○證明），且當時為夜間，視線本即較日間為差，應該減
    速小心慢行，詎其不但未減速，反而以時速一百公里以上之速度於夜間在市區狂
    飆，率爾以路上行人及同車乘客之安全為賭注，惡性非輕、致被害人張雅婷死亡
    ，其家屬遽失至親，及告訴人等受傷，又致停放於路邊之多部車輛受損，此並有
    該部分車輛所有人於警訊中之指述及現場照片為憑，所造成之損害重大、犯後態
    度及事後已與被害人張雅婷之家屬達成民事和解，賠償被害人之家屬新台幣二百
    九十萬元，此有和解書影本一份在卷可憑，並經被害人張雅婷之父丙○○到庭證
    明等情狀，爰酌情量處如主文所示之刑。又查被告未曾受有期徒刑之宣告，此有
    臺灣屏東地方法院檢察署刑案資料查註紀錄表在卷可查，其經此次科刑後，當知
    所警惕，應無再犯之虞，本院認所宣告之刑，以暫不執行為適當，因併宣告緩刑
    四年，以啟自新。
據上論斷，應依刑事訴訟法第二百九十九條第一項前段，刑法二百七十六條第一項、
第二百八十四條第一項前段、第五十五條、第六十二條前段、第七十四條第一款，罰
金罰鍰提高標準條例第一條前段，判決如主文。
本案經檢察官許英輝到庭執行職務。
中      華      民      國      八十九      年    八    月    三十一    日
                                      臺灣屏東地方法院刑事第二庭
                                          法  官    莊鎮遠
右正本證明與原本無異。
對於本判決如有不服應於收受送達後十日內向本院提出上訴書狀上訴於台灣高等法院
高雄分院並按他造當事人之人數附具繕本。
                                          書記官    吳光璵
中      華      民      國      八十九      年    八    月    三十一    日
附錄本判決論罪之法條：
刑法二百七十六條第一項
因過失致人於死者，處二年以下有期徒刑、拘役或二千元以下罰金。
中華民國刑法第二百八十四條
 (過失傷害罪)
因過失傷害人者，處六月以下有期徒刑、拘役或五百元以下罰金，致重傷
者，處一年以下有期徒刑、拘役或五百元以下罰金。
從事業務之人，因業務上之過失傷害人者，處一年以下有期徒刑、拘役或
一千元以下罰金，致重傷者，處三年以下有期徒刑、拘役或二千元以下罰
金。


司法院資訊處製作；財團法人民間司法改革基金會備份。
